# 远期

提问人：guoji2020 时间：2020-11-14 15:33:07
陈老师好！关于黄金租赁业务的会计事项向您请教
A公司于 2020 年 1 月 16 日，向建行租入黄金1000kg，为期一年（ 2021 年 1 月 14 日到期）；
协议约定：“计费定盘价是用以确定黄金货币价值的价格，除非双方另有约定，否则，一律采用起始日的签一个交易日的上海黄金交易所收盘价”
建行出具《关于黄金租借业务的情况说明》中提到“定盘价为 2019 年 1 月 15 日收盘价344.97元/克来计提利息； 1 月 17日采取竞价交易，以344.72元/克成交价融得资金 34472 万元，同时锁定远期价格为350.99元/克。本币业务每季度 28日支付利息，利息金额 7324863 元。”
1 、租入黄金时：
借：原材料 344,720,000.00
贷：短期借款 344,720,000.00
2 、同时出售黄金
借：营业收入 344,720,000.00
贷：原材料 344,720,000.00
3 、每季度支付利息
借：财务费用-利息支出 1,831,215.75
贷：银行存款 1,831,215.75
4 、公允价值变动
借：公允价值变动损益（Bloomberg网黄金借款参考价格减去借入时价格（即344.72元/克））
贷：短期借款
借：交易性金融资产（黄金远期锁汇价格（350.99元/克）减去Bloomberg网远黄金远期参考价格）
贷：公允价值变动损益
5 、次年冲减公允价值变动分录
6 、租借到期归还
（ 1 ）采购
借：原材料（远期价格即350.99元/克）
财务费用-利息支出（手续费）
贷：银行存款
（ 2 ）归还
借：短期借款 （租入时价格344.72元/克）
财务费用-利息支出
贷：原材料 （远期价格即350.99元/克）
借：公允价值变动损益 （上月确认数）
交易性金融资产
贷：投资收益 （黄金远期锁汇价格（350.99元/克）减去Bloomberg网远黄金远期参考价格）
借：财务费用-利息支出 （手续费）
贷：银行存款
问题 1 、该公司对黄金租赁业务采用了套期会计（公允价值套期）请问陈老师该公司的如按照公允价值套期进行会计处理上述的会计分录是否有不当之处呢
问题 2 、请问该公司对黄金租赁业务进行公允价值套期是否适当，公允价值套期与现金流套期有何区别呢问题 3 ，假如该公司可以选择进行现金流套期的话企业如何进行账务处理呢
问题 4 、对于黄金租赁业务是否可以合并按照借款进行会计处理，符合甚麽样的条件应分别按照金融工具进行会计处理呢

回答人：chenyiwei
对黄金租赁，建议不是确认短期借款或长期借款，而是直接确认一项以公允价值计量且其变动计入损益的金融负债，该负债的公允价值随着黄金价格的变动而相应变动，相应确认公允价值变动损益。
如果与银行同时签订一项远期合约的（与黄金租赁协议分开签订），则将远期合约单独确认为一项衍生工具。这样就没有必要运用套期会计了，因为两者的公允价值变动会部分互抵。
另外，鉴于该企业进行黄金租赁是单纯为了融资，不是为了取得黄金实物用于生产经营活动，故直接将取得的出售款项确认为负债即可，不应就黄金的出售确认收入、成本。